臺灣新竹地方法院刑事判決　　　　　　　　　　　　　　九十一年度易緝字第九號
　　公　訴　人　臺灣新竹地方法院檢察署檢察官
　　被　　　告　丙○○
右列被告因偽造文書等案件，經檢察官提起公訴（八十九年度偵字第六五一七號），
本院判決如左：
    主  文
丙○○收受贓物，累犯，處有期徒刑伍月，如易科罰金，以佰元折算壹日。
    事  實
一、丙○○有多次違反麻醉藥品管理條例案件前科，最後一次復因違反麻醉藥品管理
    條例案件，經本院於民國八十七年十二月十六日，以八十六年度訴字第四八八號
    判決判處有期徒刑一年八月，於八十八年一月十一日確定，在八十九年九月四日
    執行完畢。詎其仍不知悔改，因友人戊○○（已經本院於九十一年二月二十六日
    先行以九十年度易字第八五九號判處應執行有期徒刑七月確定）遭通緝不便出門
    ，明知真實年籍姓名不詳、綽號「小凱」、又名「阿林」之成年男子一人所欲交
    付給戊○○之證件物品均係來源不明之贓物，竟仍受戊○○之託，於八十九年十
    一月十四日下午六時許，前往桃園縣中壢市某醫院門口處，向「小凱」收受一紙
    信封袋內有沈甜、甲○○、丁○○等三人所分別遺失之身分證各一張（沈甜之身
    分證係於八十八年五月三十一日下午五時許，在宜蘭縣五結鄉○○村○○路○段
    一七一號遺失；甲○○之身分證係於八十九年九月二十七日上午十時許，在新竹
    縣竹東鎮○○路一五六巷十八號前，連同皮夾一個一同遺失；丁○○之身分證係
    於八十九年十月三日上午六時五十分許，在新竹縣竹北市○○○路一一八號之店
    內收銀機內遭不詳人士竊取）、乙○○○所遺失之護照與台胞證各一張（於八十
    九年十一月三日下午六時發現在其位於新竹縣竹東鎮陸豐里荳子埔五號之住處遭
    不詳人士侵入後竊取）及戊○○所先行付款委託「小凱」共同製作之貼有戊○○
    相片之變造「周德財」身分證一張後，丙○○即返回戊○○當時所藏匿寄住之新
    竹市○○路○段三九八巷一弄十七號八樓，除交付上開變造之「周德財」身分證
    一張予戊○○外，其餘證件均仍放在自己的皮包中。嗣於翌（十五）日上午十時
    許，警方循線至上址欲逮捕通緝犯戊○○時，連帶在丙○○的皮包內查獲其餘證
    件始得悉上情，並扣得經變造之「周德財」身分證一張與沈甜、甲○○、丁○○
    、乙○○○等人所遺失之上開證件。
二、案經新竹縣警察局移送臺灣新竹地方法院檢察署檢察官偵查起訴。
    理  由
一、訊據被告丙○○，固坦承有上開收受「小凱」所交付證件之事實，惟矢口否認有
    收受其中變造之「周德財」身分證一張之犯行，且否認事先知道「小凱」所交付
    的東西都是贓物云云。惟：
（一）經查，上開沈甜、甲○○、丁○○等三人之身分證各一張與乙○○○所之護照
      與台胞證各一份之證件均係原所有人沈甜、甲○○、丁○○、乙○○○等四人
      所分別遺失之物，業據被害人沈甜、甲○○、丁○○、乙○○○等四人於偵查
      中指述在卷，並有業經其四人分別領回上開失竊物所出具之贓證物品認領保管
      收據四紙附於偵查卷內可稽。而經警員所查獲扣案之上開貼有共犯戊○○照片
      之變造「周德財」身分證一張，業經共犯即另被告戊○○於本院九十年度易字
      第八五九號案件歷次調查、審理時及本案審理時坦承：係由其本人在八十九年
      十一月初，親自把自己的照片一幀及現金新台幣（下同）三千元交付給「小凱
      」（即「阿林」），目的係要請「小凱」幫其製作假身分證乙，而當時委託被
      告丙○○至桃園縣中壢市找「小凱」就是因為「小凱」通知他可以去拿了，本
      來是約在新竹縣竹北市的麥當勞前，後來又改在桃園縣中壢市的某醫院前交貨
      等語在卷，被告丙○○亦供承確實曾與「小凱」約在新竹縣竹北市的麥當勞前
      ，後來又改在桃園縣中壢市的某醫院前交付要給共犯戊○○的物品等情在卷，
      是以，共犯戊○○之供詞亦堪採信，即被告丙○○應確實知道要去向「小凱」
      拿的東西就是共犯戊○○以三千元之代價託「小凱」變造之他人身分證無訛。
（二）復查，被告丙○○雖於本院審理時，堅稱其不知在其皮包內所扣得之物均係贓
      物，然：
  １．共犯即另被告勳成勳，於(1)臺灣新竹地方法院檢察署檢察官九十年七月十六日
      偵訊時供稱：我根本不知道這些除了周德財以外的證件是從何而來，也不知道
      丙○○為何有那些證件，是丙○○在警局時要我幫她頂罪等語。(2)於本院九十
      年度易字第八五九號案件審理時則供稱：被警察查獲時，丙○○才說那些證件
      都是「小凱」託她拿給我的，我很氣為何被查獲後她才說是「小凱」要交給我
      的等語（見上開案卷第六七頁，九十一年一月三十一日審理筆錄）(3)在本案調
      查時，供稱：她只交給我一張身分證，被警察抓到時她才跟我說「小凱」還有
      給他一些證件要叫她轉交給我，但是暫時放在她那裡，她當時是說她嗑藥嗑到
      失神，忘記拿給我等語（見本院九十一年七月九日訊問筆錄）。(4)在本案審理
      時當庭對質時則稱：我是在十五日凌晨回去以後被抓的，在警察來之前她就把
      貼我照片的身分證交給我，但是她沒有交給我其他的證件，當天所有被查到的
      證件都是同一個地方來的，都是我託她去向「小凱」拿回來的，我除了「小凱
      」以外還有再託別人幫我做證件，但只有「小凱」通知我去拿，我也只有託被
      告丙○○去取貨等語。是以，被告丙○○是受另被告戊○○之託去向「小凱」
      拿東西一事，可以認定。
  ２．況，對於贓物之認識，並不以行為人對於該物確信其為贓物為限，只須行為人
      對該物之來源存疑，而懷疑其可能為贓物，或雖有預見，而不違背其本意時，
      即認有贓物之認識，本件被告丙○○在偵查中檢察官第一次訊問時即供稱：證
      件是戊○○叫我去拿的，證件都是用一個塑膠袋裝著，我沒有看就放我皮包內
      ，後來我有打開看，發現不是戊○○的證件，我就放回皮包在查獲地點那裡等
      他回來等語（見偵查卷第五七頁，八十九年十一月十五日訊問筆錄），縱使如
      被告丙○○所辯其在收受「小凱」所交付之物品時不知其為何物，但在被告丙○○打開袋子查看時，既已知道並非另被告戊○○所有之物，其仍予以收受並
      交付予另被告戊○○，難謂其並無收受贓物之意，被告所辯顯係諉卸之詞，不
      足採信。
    綜上所述，本件事證已臻明確，被告收受贓物之犯行洵堪認定，應予依法論科。
二、核被告丙○○所為，係犯刑法第三百四十九條第一項之收受贓物罪；公訴人認被
    告丙○○所為係犯同法條第二項之搬運贓物罪，尚有未洽，應予變更。末查，丙○○有多次違反麻醉藥品管理條例案件前科，最後一次復因違反麻醉藥品管理條
    例案件，經本院於八十七年十二月十六日，以八十六年度訴字第四八八號判決判
    處有期徒刑一年八月，於八十八年一月十一日確定，在八十九年九月四日執行完
    畢，有臺灣新竹地方法院檢察署刑案資料查註記錄表及臺灣高等法院被告全國前
    案紀錄表各一份在卷可憑，其於受有期徒刑之執行完畢後，五年內再犯本件有期
    徒刑以上之罪，為累犯，應依刑法第四十七條之規定加重其刑。爰審酌被告犯罪
    之動機、目的、手段，犯罪時所受之刺激及其品性、生活狀況、智識程度、犯罪
    所生之損害與犯罪後態度等一切情狀，量處如主文所示之刑；又被告行為後，刑
    法第四十一條雖於九十年一月間修正生效，經比較新舊法，修正前、後對被告並
    無影響，是爰依修正後之刑法第四十一條第一項前段之規定，併對被告諭知易科
    罰金之折算標準，以資警惕。
三、據上論斷，應依刑事訴訟法第二百九十九條第一項前段、第三百條，刑法第二條
    第一項前段、第三百四十九條第一項、第四十一條第一項、第四十七條，罰金罰
    鍰提高標準條例第一條前段、第二條，判決如主文。
本案經檢察官劉邦繡到庭執行職務。
中      華      民      國    九十一    年      八      月    二十七    日
                                    臺灣新竹地方法院刑事第一庭
                                        法  官    遲中慧
右正本證明與原本無異。
如不服本判決，應於判決送達後十日內向本院提出上訴狀( 應附繕本 )，上訴於
臺灣高等法院。
                                        書記官    龔柏萃
中      華      民      國    九十一    年      八      月    二十七    日
附錄本案論罪科刑法條全文：刑法第三百四十九條第一項、
收受贓物者，處三年以下有期徒刑、拘役或五百元以下罰金。
